臺灣臺南地方法院刑事裁定
111年度撤緩字第173號
聲  請  人  臺灣臺南地方檢察署檢察官
受  刑  人  卓佑昰




上列聲請人因受刑人犯肇事逃逸案件（本院110年度交訴字第153
號），聲請撤銷受刑人之緩刑宣告（111年度執聲字第961號），
本院裁定如下：
    主  文
聲請駁回。
    理  由
一、聲請意旨略以：受刑人卓佑昰因駕駛動力交通工具發生交通
    事故致人傷害逃逸案件，經本院以110年度交訴字第153號判
    處有期徒刑6月，緩刑2年，緩刑期間付保護管束，並於民國
    111年1月10日確定。茲因受保護管束人於保護管束期間再犯
    詐欺、偽造文書、竊盜等11起案件，其中7起案件偵查中，4
    起案件起訴中，且受保護管束人分別於111年6月2日、111年
    7月21日未（聲請書誤載為本）依規定向臺灣臺南地方檢察
    署報到，其行為違反保安處分執行法第74條之2第1款、第2
    款未保持善良品行及服從檢察官及執行保護管束者命令之規
    定，情節重大，爰依保安處分執行法第74條之3第1項、刑事
    訴訟法第476條之規定，聲請撤銷緩刑之宣告等語。
二、按「受保護管束人在保護管束期間內，應遵守左列事項：一
    、保持善良品行，不得與素行不良之人往還。二、服從檢察
    官及執行保護管束者之命令。三、不得對被害人、告訴人或
    告發人尋釁。四、對於身體健康、生活情況及工作環境等，
    每月至少向執行保護管束者報告1次。五、非經執行保護管
    束者許可，不得離開受保護管束地；離開在10日以上時，應
    經檢察官核准。」、「受保護管束人違反前條各款情形之一
    ，情節重大，檢察官得聲請撤銷保護管束或緩刑之宣告。」
    ，保安處分執行法第74條之2、同法第74條之3第1項分別定
    有明文。又該法第74條之3之立法理由為：「因緩刑或假釋
    中交付保護管束，目的在藉此保安處分之執行，監督受刑人
    緩刑或假釋中之行狀與輔導其適應社會生活，期能繼續保持
    善行，以達教化或治療之目的。倘緩刑或假釋中受保護管束
    人違反前條規定應遵守之事項，其情節重大者，而不能達其
    教化或治療之目的，足見保護管束處分已不能收效，得為撤
    銷保護管束或緩刑宣告之事由」，基此可知，該條所定得撤
    銷保護管束或緩刑宣告之要件為「違反保護管束應遵守之事
    項，情節重大，而可認保護管束處分已不能收效」，法院應
    審酌受保護管束人違反保護管束應遵守事項是否已達於情節
    重大，而可認保護管束處分不能收效，資以決定該保護管束
    或緩刑宣告是否應予撤銷。再若檢察官以受刑人有違反保安
    處分執行法第74條之2第1款所稱「保持善良品行，不得與素
    行不良之人往還」之行為，與涉犯刑事案件有關，應待該刑
    事案件判決有罪確定後，方得以此為由撤銷，否則即有違反
    刑事訴訟法第154條第1項無罪推定原則之虞。
三、經查：
　㈠受刑人卓佑昰前因肇事逃逸案件，經本院以110年度交訴字第
    153號判決判處有期徒刑6月，如易科罰金，以新臺幣1千元
    折算1日，緩刑2年，緩刑期間付保護管束，並於111年1月10
    日確定，緩刑期間自111年1月10日至113年1月9日等情，有
    該案刑事判決及臺灣高等法院被告前案紀錄表各1份附卷可
    參，應堪認定。
　㈡受刑人於上開案件緩刑前犯偽造文書等案件，經本院於其緩
    刑期內之111年7月29日，以111年度訴字第530號判決判處有
    期徒刑4月、3月、3月、3月、2月，定應執行有期徒刑7月，
    固有刑事判決在卷可按，惟依臺灣高等法院被告前案紀錄表
    之記載，該案尚未判決確定，且其偽造文書等犯行既在緩刑
    前所為，自難認定受刑人在保護管束期間內，有未保持善良
    品行之情形；至於聲請意旨所指受刑人於緩刑期內有多起案
    件偵查中、起訴中，然並未敘明受刑人違反保安處分執行法
    規定之具體情節究係為何，自屬未能證明，尚難認定受刑人
    已達「未保持善良品行，情節重大，而可認保護管束處分已
    不能收效」之程度，是聲請書此部分所指，並無理由。
　㈢受刑人於111年6月2日、111年7月21日逾期未至臺灣臺南地方
    檢察署報到，經該署發函告誡，並要求其於111年7月7日、1
    11年8月18日報到等情，有臺灣臺南地方檢察署南檢文程111
    執護134字第1119039135號、第1119051747號函（稿）及送
    達證書在卷可稽，此情固堪認定。惟受刑人其後於111年7月
    7日、111年8月18日均有遵期報到，且於111年7月28日、111
    年8月4日亦有接受約談等情，業經本院調閱臺灣臺南地方檢
    察署111年度執護字第134號觀護卷宗核閱無誤，核其情節及
    比例原則，顯尚未達於情節重大之程度，難認已該當前述「
    未服從檢察官及執行保護管束者之命令，情節重大，而可認
    保護管束處分已不能收效」之要件，是聲請書此部分所指，
    亦核無理由。
  ㈣從而，本件聲請人聲請撤銷受刑人之緩刑宣告，並無理由，
    應予駁回。
四、依刑事訴訟法第220條，裁定如主文。
中　　華　　民　　國　　111 　年　　9 　　月　　1 　　日
                  刑事第十一庭  法　官  張婉寧
以上正本證明與原本無異。
如不服本裁定，應於收受送達後5日內向本院提出抗告狀。（應
附繕本）
　　　　　　　　　　　　　　　　書記官  蔡雅惠
中　　華　　民　　國　　111 　年　　9 　　月　　5 　　日